【裁判字號】    92,上訴,1385
【裁判日期】    920828
【裁判案由】    毒品危害防制條例
【裁判全文】
臺灣高等法院臺中分院刑事判決              民國九十二年度上訴字第一三八五號
    公  訴  人  臺灣彰化地方法院檢察署檢察官
    被      告  乙○○
右上訴人因被告違反毒品危害防制條例案件，不服臺灣彰化地方法院中華民國九十二
年五月三十日第一審判決（民國九十二年度訴字第四○三號，起訴案號：臺灣彰化地
方法院檢察署民國九十二年度毒偵字第五三四、七一八號，併辦九十二年度毒偵字第
九二○、一七○五號），提起上訴，本院判決如左：
    主      文
原判決撤銷。
乙○○連續施用第一級毒品，累犯，處有期徒刑壹年，海洛因柒小包（毛重貳點陸公
克）沒收銷燬之，注射針筒壹支沒收；又連續施用第二級毒品，累犯，處有期徒刑柒
月；主刑部分應執行有期徒刑壹年伍月。
    事      實
一、乙○○曾因竊盜案件，經本院判處有期徒刑十月確定；又因竊盜案件，經原審法
    院判處有期徒刑一年二月確定，二罪接續執行於民國（下同）九十一年一月二十
    八日假釋出獄並交付保護管束，同年十月十六日因假釋未經撤銷，視為業已執行
    完畢。其前另因施用毒品案件，經強制戒治期滿（於八十九年十一月五日強制戒
    治期滿），由臺灣彰化地方法院檢察署檢察官於八十九年十二月十四日，以八十
    九年度戒毒偵字第一四七八、一四七九、一四八○、一四八一、一四八二號為不
    起訴處分確定。詎其仍不知悔改，復基於施用第一級毒品海洛因之概括犯意，自
    九十一年十一月初某日起至九十二年四月二十九日二十三時十分許止，連續在彰
    化縣社頭鄉○○○路邊，或位於同縣員林鎮○○路○段一○三巷四十七號租屋處
    ，將第一級毒品海洛因摻水再以針筒注射入人體之方式，施用海洛因多次；又另
    起施用第二級毒品安非他命之概括犯意，自九十二年一月二十日起至同年四月二
    十九日二十三時十分許止，連續在上開地點及租屋處，將第二級毒品安非他命放
    入玻璃吸管內再用火燒烤吸其煙霧之方式，施用安非他命多次。嗣先於九十二年
    二月十一日晚間八時三十分許，在彰化縣員林鎮○○路與新生路口為警查獲，並
    扣得其所有供己施用之海洛因一包（毛重零點八公克）。再於同年三月二十五日
    上午十時許，在彰化縣員林鎮○○路○段六０九號為警查獲，並扣得其所有供己
    施用海洛因所用之注射針筒一支，於九十二年四月二十九日二十三時十分許，在
    上開租屋處經警查扣第一級毒品海洛因六小包（毛重合計一點八公克）。並於同
    年四月三十日暫時寄押台灣彰化看守所附設勒戒處所執行強制戒治。
二、案經彰化縣警察局員林分局先（海洛因部分）後報請及臺灣彰化地方法院檢察署
    檢察官自動檢舉（安非他命部分）偵查起訴及移送併案審理。
    理      由
一、右揭犯罪事實，業據被告乙○○當庭坦白承認，其先後為警採集之尿液，送請彰
    化縣衛生局檢驗結果，呈嗎啡（海洛因施用入人體後，水解還原成嗎啡，再循嗎
    啡之代謝方式排出體外）陽性反應，又台灣彰化看守所附設勒戒處所對於被告採
    驗尿液之結果，亦呈鴉片類及安非他命類陽性反應，有該局九十二年二月二十四
    日、九十二年四月七日煙檢字第九二０三三七、九二０六三九號，該而九十二年
    五月十二日煙偵字第九二○九○四號煙毒尿液檢驗成績書三紙及詮昕科技股份有
    限公司濫用藥物尿液檢驗報告一紙附卷可稽（分見九十二年度毒偵字第五三四號
    卷第二八頁、九十二年度毒偵字第九二０號卷第三二頁、九十二年毒偵字第一二
    六九號第五十頁及原審法院卷）。而扣案之白色粉末共計七小包，經彰化縣警察
    局員林分局初步檢驗結果確為海洛因無誤，有該局初步檢驗報告單附卷可憑（見
    見九十二年度毒偵字第五三四號卷第六頁，同年度毒偵字第一二六九號卷第三十
    六頁），此外復有該海洛因七小包、注射針筒一支扣案可資佐證，被告施用第一
    、二級毒品海洛因及安非他命之事實堪以認定。又被告前因施用毒品案件，經強
    制戒治期滿，由臺灣彰化地方法院檢察署檢察官於八十九年十二月十四日，以八
    十九年度戒毒偵字第一四七八、一四七九、一四八○、一四八一、一四八二號為
    不起訴處分確定一節，有該不起訴處分書一份、台灣高等法院被告全國前案紀錄
    表及臺灣彰化地方法院檢察署刑案資料查註紀錄表等資料在卷足憑，本件事證明
    確，被告施用第一、二級毒品海洛因及安非他命之犯行應堪認定。
二、核被告乙○○所為，係犯毒品危害防制條例第十條第一項之施用第一級毒品罪及
    同條第二項之施用第一級毒品罪。被告持有第一、二級毒品海洛因及安非他命之
    低度行為應為其施用之高度行為吸收，均不另論罪。又被告先後多次施用第一、
    二級毒品海洛因及安非他命之犯行，所犯又係構成要件相同之罪名，顯係各基於
    概括犯意為之，應依連續犯規定論以一罪，並均加重其刑。末查被告曾因竊盜案
    件，經本院判處有期徒刑十月確定；又因竊盜案件，經原審法院判處有期徒刑一
    年二月確定，二罪接續執行，九十一年一月二十八日假釋出獄並交付保護管束，
    同年十月十六日因假釋未經撤銷，視為業已執行完畢等情，有臺灣高等法院被告
    全國前案紀錄表及台灣彰化地方法院檢察署刑案資料查註紀錄表在卷可稽，其於
    刑之執行完畢後五年內再犯有期徒刑以上之罪，係屬累犯，依法均應遞加重其刑
    。另公訴人起訴事實雖未敘及被告自九十年十一月初某日起至九十二年二月六日
    止，及自九十二年二月十二日起至同年四月二十九日止施用第一級毒品海洛因之
    事實，暨九十二年一月二十日起至同年二月六日止，及自九十二年二月十二日起
    至同年四月二十九日止施用第二級毒品安非他命之事實，然此二部分之事實與公
    訴人起訴之犯罪事實各具有連續犯之裁判上一罪之關係，為起訴效力所及，本院
    自應併予審究。原審判決予以論罪科刑，固非無見，惟就犯罪事實中一部之九十
    二年四月二十九日二十三時十分許之事實未及論述，上訴人上訴意旨提起上訴併
辦到院，為有理由，原判決既有上述可議之處，應由本院將原判決撤銷。爰審酌
    被告犯罪次數、施用之期間、動機、目的、方法、不知珍惜身體，犯罪所生危害
    ，現於戒治處所戒治中及犯後態度等一切情狀，各量處如主文第二、三項，並定
    其應執行之刑。扣案被告所有之海洛因七小包（毛重二點六公克），係屬第一級
    毒品，應依同條例第十八條第一項前段沒收銷燬之，至於注射針筒一支，為被告
    所有供犯罪所用之物，併予依刑法第三十八條第一項第二款宣告沒收。
據上論斷，應依刑事訴訟法第三百六十九條第一項前段、第三百六十四條、第二百九
十九條第一項前段，毒品危害防制條例第十條第一項、第二項、第十八條第一項前段
，刑法第十一條前段、第五十六條、第四十七條、第五十一條第五款、第三十八條第
一項第二款，判決如主文。
本案經檢察官甲○○到庭執行職務。
中      華      民      國      九十二     年     八      月   二十八   日
                                臺灣高等法院臺中分院刑事第六庭
                                      審判長法  官  李  文  雄
                                            法  官  陳  秀  
                    法  官  陳  嘉  雄
右正本證明與原本無異。
施用第二級毒品部分不得上訴。
餘得上訴。
如不服本判決應於收受送達後十日內向本院提出上訴書狀，其未敘述上訴之理由者並
得於提起上訴後十日內向本院補提理由書（均須按他造當事人之人數附繕本）。
                                            書記官  陳  信  和
中      華      民      國      九十二     年     八      月   二十九   日
                                                                        Ｒ


司法院資訊處製作；財團法人民間司法改革基金會備份。
